# 哪位审过政府融资平台--资产投资公司的，

提问人：jscpa001 时间：2011-01-17 14:21:29
请问：要注意哪些问题？如何防范审计风险？谢谢！

回答人：chenyiwei
先想到一些，请各位补充： 1 、这类公司帐面上的资产很多是不能向使用者收费的公益性市政基础设施（如市政道路等），也不符合BT、BOT等会计模式的适用条件。此时这类基础设施是否符合会计准则对于资产的定义和确认条件；如果符合的，是否需要计提折旧或摊销。 2 、这类公司的财政补贴的会计处理。 3 、作为融资平台，对债务的会计处理是否符合《地方政府融资平台公司公益性项目债务核算暂行办法》； 4 、债务的举借、还本付息是否符合《国务院关于加强地方政府融资平台公司管理有关问题的通知》、《财政部 发展改革委 人民银行 银监会关于贯彻国务院关于加强地方政府融资平台公司管理有关问题的通知相关事项的通知》等规定。

提问人：2009masq 时间：2012-10-11 13:54:41
回复 chenyiwei 的帖子
请教陈版主，政府融资平台企业的会计核算问题
1 、资产划拨如何入账，作为实收资本、资本公积还是作为政府补贴处理？ 2 、土地出让收入是否计入主营业务收入？

回答人：chenyiwei
具体情况具体分析。如果不提供具体的背景信息，很难有确定的结论。

提问人：呼叫帮助 时间：2018-04-03 19:04:49
陈版企业城投公司发债，对政府补贴收入是否存在一定的规定？

回答人：chenyiwei
参考《国家发展改革委办公厅 财政部办公厅关于进一步增强企业债券服务实体经济能力严格防范地方债务风险的通知》（发改办财金[2018]194号）。